ACORDAO-COMPLETO-2345647

ACÓRDÃO DE RELAÇÃO

ACÓRDÃO DE RELAÇÃO 419/2019 ATA 6/2019 - PLENÁRIO

Acórdão 419/2019-TCU-Plenário
VISTOS e relatados estes autos de representação formulada por Douglas Rezende – Sociedade Individual de Advocacia, por meio da qual foram noticiadas possível irregularidade em certame licitatório, que teve por objeto a contratação de serviços de consultoria e assessoria jurídica, em razão da qual foi solicitado a adoção de medida cautelar tendente a suspender a adjudicação do objeto até decisão definitiva desta Corte.
Considerando que o Representante aponta irregularidade na sua inabilitação no referido certame, uma vez que não se aplicaria a ele, como sociedade individual de advocacia integrada por “advogados parceiros colaboradores”, as exigências contidas no edital relativamente à apresentação de informações sobre advogados associados ou empregados (§ 1º da instrução) ;
Considerando que, conforme análise da unidade técnica, os “advogados parceiros colaboradores” que, segundo o Representante, integram sua equipe, não se encontram previstos no Provimento OAB 170, de 24/02/2016, que dispõe sobre as sociedades unipessoais de advocacia, o qual prevê apenas advogados associados ou empregados (§ 7º da instrução) ;
Considerando que, relativamente à solicitação de concessão de cautelar, não resta clara, em análise preliminar, a ocorrências de irregularidade na inabilitação do Representante e, portanto, não restar clara a ocorrência da “fumaça do bom direito” necessária a embasar a adoção do provimento acautelatório,
Considerando que, ainda em relação à cautelar, a unidade técnica apontou a ocorrência de “perigo da demora reverso”, consistente na impossibilidade de o CRA-RS prorrogar o contrato de consultoria e assessoria jurídica vigente, por se tratar de contrato emergencial, portanto improrrogável por expressa disposição legal (§ 15 da instrução) , e, ademais, por esse contrato emergencial apresentar custo bastante superior àquele ofertado no certame licitatório cujo andamento se pretende suspender com a cautelar (§ 16 da instrução) ;
   Com relação à admissibilidade, a unidade técnica aponta que, apesar de estarem satisfeitos os requisitos gerais previstos no Regimento Interno, a Representação sob análise não preenche o requisito específico disposto no art. 103, § 1º, da Resolução TCU 259/2014, que exige haja interesse público na apreciação das questões trazidas perante este Tribunal, uma vez que a diferença entre a proposta vencedora e a proposta do representante monta apenas a R$ 1.200,00 anuais, equivalente a menos de 1% do valor das propostas, e insuficiente para justificar o acionamento da Corte de Contas;
Considerando que, sob o enfoque no direito subjetivo do Representante a ter sua pretensão apreciada independentemente do interesse público, a jurisprudência deste Tribunal é firme no sentido de não ser competência desta Corte apreciar questões que versem exclusivamente sobre direitos subjetivos de particulares, desvinculados de interesse público; 
Considerando a conclusão da unidade técnica, no sentido de que a cautelar solicitada não deveria ser adotada por esta Corte, em razão da presença do perigo da demora reverso e da fragilidade da alegação de irregularidade, e, ainda, que a presente representação não deve ser conhecida, em razão da ausência de interesse público em seu processamento por este Tribunal;
ACORDAM os Ministros do Tribunal de Contas da União, reunidos em Sessão de Plenário, por unanimidade, em: 
a) não conhecer da representação, por não atender ao requisito de admissibilidade previsto no art. 103, § 1º, da Resolução TCU 259/2014; 
b) dar ciência desta deliberação ao CRA-RS e ao Representante;
d) arquivar os presentes autos. 
1. Processo TC-Processo 001.319/2019-1 (REPRESENTAÇÃO) 
	1.1. Interessado: Douglas Rezende – Sociedade Individual de Advocacia
	1.2. Órgão/Entidade: Conselho Regional de Administração do Rio Grande do Sul (CRA/RS) 
	1.3. Relator: Ministro-Substituto Augusto Sherman Cavalcanti
	1.4. Representante do Ministério Público: não atuou
	1.5. Unidade Técnica: Secretaria de Controle Externo de Aquisições Logísticas (Selog) .
	1.6. Representação legal: não há.

Douglas Rezende - Sociedade Individual de Advocacia

AUGUSTO SHERMAN

não há.

Não atuou

REPRESENTAÇÃO (REPR)

Secretaria de Controle Externo de Aquisições Logísticas (Selog).